最高法院刑事判決　　　　　　一○○年度台上字第一二八八號
上　訴　人　許福仁
上列上訴人因違反毒品危害防制條例案件，不服台灣高等法院中
華民國一○○年一月七日第二審判決（九十九年度上訴字第四三
五一號，起訴案號：台灣板橋地方法院檢察署九十九年度偵字第
一○三三號、九十九年度毒偵字第二七八號），提起上訴，本院
判決如下：
    主  文
上訴駁回。
    理  由
按刑事訴訟法第三百七十七條規定，上訴於第三審法院，非以判
決違背法令為理由，不得為之。是提起第三審上訴，應以原判決
違背法令為理由，係屬法定要件。如果上訴理由書狀並未依據卷
內訴訟資料，具體指摘原判決不適用何種法則或如何適用不當，
或所指摘原判決違法情事，顯與法律規定得為第三審上訴理由之
違法情形，不相適合時，均應認其上訴為違背法律上之程式，予
以駁回。本件上訴人許福仁上訴意旨略稱：其於民國九十八年十
二月二十一日經警查獲施用第一級毒品海洛因及持有第二級毒品
甲基安非他命後，即主動坦承其住處尚有未查獲之第一、二級毒
品，並帶同警方前往其住處搜索，扣得海洛因九包及甲基安非他
命二包，認符合自首之規定，原審未予減輕其刑，判決當然違背
法令等語。
惟按：依刑事訴訟法第三百五十條、第三百六十一條、第三百六
十七條規定，不服地方法院之第一審判決而上訴者，須提出上訴
書狀，並應敘述具體理由，為上訴必備之程式；倘已提出上訴理
由，但所提非屬具體理由者，則由第二審法院以上訴不合法律上
之程式，判決駁回。本件上訴人因違反毒品危害防制條例案件，
原判決維持第一審之科刑判決，論處上訴人施用第一級毒品罪及
持有第二級毒品純質淨重二十公克以上罪（各處有期徒刑七月、
八月，定應執行一年一月暨相關沒收之宣告），駁回上訴人在第
二審之上訴，從形式上觀察，原判決並無違背法令之情形存在。
上訴人不服第一審判決提起第二審上訴，其上訴理由略以：其經
警查獲施用第一級毒品海洛因及持有第二級毒品甲基安非他命後
，主動坦承其住處尚有第一、二級毒品，並帶同警方前往其住處
搜索，扣得海洛因九包及甲基安非他命二包，認符合自首之規定
，第一審未予減輕其刑云云。其上訴理由並未具體指摘第一審判
決認事用法有何違法或不當之情形，而構成應撤銷之具體事由，
難謂適法之上訴。因認其在第二審之上訴違背法律上之程式，爰
不經言詞辯論，逕行判決駁回，於法尚無不合。本件上訴意旨仍
執陳詞，就原審已論列說明之事項，重為指摘，顯非依據卷內具
體訴訟資料予以指摘，自非適法之第三審上訴理由，其上訴違背
法律上之程式，應予駁回。
據上論結，應依刑事訴訟法第三百九十五條前段，判決如主文。
中    華    民    國  一○○  年    三    月   十七   日
                      最高法院刑事第八庭
                          審判長法官  花  滿  堂  
                                法官  黃  正  興  
                                法官  洪  昌  宏  
                                法官  徐  昌  錦  
                                法官  王  聰  明  
本件正本證明與原本無異
                                      書  記  官  
中    華    民    國  一○○  年    三    月  二十一  日
                                                       s